# 请问承销方收取的承销费是一次性计入收入还是按照挂牌年限分摊计入每期收入呢？

提问人：13757187143 时间：2020-06-23 10:05:00
承销费=债权融资面值总额挂牌年限年承销费率，承销义务和责任在融资方实际收到募集资金时终止，那这部分的承销费用是否可以一次确认收入呢

回答人：chenyiwei
如果按约定应由券商提供的服务（即新收入准则下的履约义务）在发行人实际收到募集资金时已经全部履行完毕，则相应的收入截至该时点应全部确认。后续分年收取的承销费考虑其重大融资成分因素予以处理，即收入金额为未来应收金额的折现值。